【裁判字號】    89,易,879
【裁判日期】    890314
【裁判案由】    誣告
【裁判全文】
臺灣高雄地方法院刑事判決                          八十九年度易字第八七九號
    公  訴  人  臺灣高雄地方法院檢察署檢察官
    被      告  乙○○
右列被告因誣告案件，經檢察官提起公訴(八十八年度偵字第二五二五六號)，本院判
決如左：
    主  文
乙○○未指定犯人，而向該管公務員誣告犯罪，處拘役貳拾日，如易科罰金，以佰
元折算壹日。
    事  實
一、乙○○以滿家實業有限公司（負責人乙○○）所有之車牌號碼ＹＬ－五五三五號
    自用小客車，向聯邦銀行辦理動產抵押擔保借款，因未按期繳納本息，而於八十
    八年九月二十一日凌晨三時三十分許，在高雄縣仁武鄉○○○街一七五號前，遭
    該行職員甲○○行使動產抵押權拖回保管，同時在地上留言表明拖回汽車保管之
    意旨。乙○○於當日上午發現上情後，竟於八十八年九月二十五日十八時三十分
    許，未指定犯人，而向該管之高雄縣警察局仁武分局仁武派出所警員報案，誣指
    其所有之自用小客車遭竊。
二、案經高雄縣警察局仁武分局移送臺灣高雄地方法院檢察署檢察官偵查起訴。
    理  由
一、訊據被告乙○○對於明知該車係遭聯邦銀行人員拖回保管，仍向該管公務員報案
    之事實坦承不諱，惟矢口否認有何誣告犯行，辯稱：伊是怕被人以該車做案，才
    向警察備案，並無誣告之意云云。惟查前揭被告因未繳納貸款本息，致前開車輛
    為債權人聯邦銀行行使動產抵押權拖回保管，並在地上留言，且於八十八年九月
    二十三日將存證信函存放在仁武派出所之事實，業據聯邦銀行之職員甲○○在警
    訊時及偵查中指述甚詳，並有動產抵押契約書、存證信函影本各一份附卷足憑，
    被告既已發現聯邦銀行人員在地上所為保管之留言，自當尋找聯邦銀行確認該車
    已為該行取回之證明，及與該行協商解決之道，始為正辦，詎其竟向該管公務員
    之警員陳報該車失竊，請求協尋，此有警訊筆錄及被告簽名之高雄縣警察局車輛
    協尋通報單附卷可稽，被告係已近四十歲之成年人，自己開設公司，又非文盲，
    其在警訊筆錄及通報單上簽名前，焉能不知其係申報該車為不特定人所竊之意旨
    ？被告所辯，核屬諉責之詞，自不足採，其罪證明確，犯行堪予認定。
二、核被告所為，係犯刑法第一百七十一條第一項之未指定犯人誣告罪。審酌被告尚
    無犯罪前科，素行良好，因車輛遭債權人取回，一時失慮，謊報失竊，致觸刑章
    ，尚未致債權人受有實質之損害，犯罪情節尚非重大，及其犯後飾詞圖卸，態度
    非佳等一切情狀，爰量處如主文所示之刑，並諭知易科罰金之折算標準。
據上論斷，應依刑事訴訟第二百九十九條第一項前段、刑法第一百七十一條第一項、
第四十一條、罰金罰鍰提高標準條例第一條前段、第二條，判決如主文。
中      華      民      國      八十九    年      三    月    十四      日
                                  臺灣高雄地方法院刑事庭
                                      法  官    林 水 城
右正本證明與原本無異。
如不服本判決，應於送達後十日內，向本提出上訴狀。
                                      書記官    李 文 廣
中      華      民      國      八十九    年      三    月    十四      日
附錄論罪法條
刑法第一百七十一條第一項
未指定犯人，而向該管公務員誣告犯罪者，處一年以下有期徒刑、拘役或三百元以下
罰金。


司法院資訊處製作；財團法人民間司法改革基金會備份。
